---
title: "tidyquantを使ってみる"
author: "Ryotaro SAKAMOTO"
subtitle: "文献がすくない..."
date: "2024-12-18"
categories: [R, economics]
draft: false
---

Rで株価分析ができるtidyquantというライブラリがあるらしい。  
このライブラリの特徴としては、

-   {xts}, {zoo}, {quantmod}, {TTR}, {PerformanceAnalysis}の関数を活用したライブラリ
-   tidyverseと親和性が高い

網羅的に紹介してくれている文献（英語）があるので、この記事では自分が今後使えそうな関数に限って紹介する。

<https://cran.r-project.org/web/packages/tidyquant/vignettes/TQ01-core-functions-in-tidyquant.html>

```{r message=FALSE, warning=FALSE}
library(tidyquant)
library(tidyverse)
library(ggthemes)
```

# tq_index, tq_exchange

```{r}
tq_index_options()
tq_index("SP500")

tq_exchange_options()
```

## tq_get

基本的にはyahoo financeからデータを取得するが、ソースを個々に設定することができる。bloombergもある。  
また、かつては財務データが入手可能だったようだが、ソースのデータ提供が終了したっぽい。残念。

```{r}
# 取得可能データ一覧
tq_get_options()
```

株価

```{r}
appl_prices <- tq_get("AAPL", get = "stock.prices", from = "1990-01-01")
appl_prices
```

```{r}
appl_prices |> ggplot(aes(x=date,y=adjusted)) + geom_line(color = "brown") + theme_economist_white()+labs(x="Date",y="",title= "AAPL Stock Price")
```

```{r}
FANG
```

## tq_transmute()

<http://delta0726.web.fc2.com/packages/finance/tidyquant.html>

活用事例をいくつか紹介してくださっている。

```{r}
FANG |> 
    group_by(symbol) |> 
    tq_transmute(
      select = adjusted,
      mutate_fun = to.monthly,
      indexAt = "lastof"
    ) |>
  ggplot() + 
  geom_line(aes(x=date, y=adjusted,color=symbol))  +
  theme_economist_white() +
  labs(
      title = "FANG Stock Prices (Monthly Adjusted)",
      x = "",y = "",
      color = "Symbol",
      legend.position = "right"
    )
```
